臺灣彰化地方法院北斗簡易庭小額民事判決
110年度斗小字第112號
原      告  中華電信股份有限公司臺灣北區電信分公司

法定代理人  涂元光  


訴訟代理人  邱川記  
被      告  巫仕斌  


上列當事人間請求給付電信費事件，本院於民國110年3月16日言
詞辯論終結，判決如下：
    主    文
原告之訴駁回。
訴訟費用新臺幣壹仟元由原告負擔。
    事實及理由
一、原告主張：被告向原告租用0000000000、0000000000等門號
    （下稱系爭門號），並簽署行動寬頻(租用/異動)申請書(下
    稱系爭申請書)，因被告欠費未繳，原告業已拆機銷號，終
    止租用，被告至民國109年4月止，共積欠原告電信費新臺幣
    （下同）21,447元，迭經催繳，迄未清償，為此依電信服務
    契約之法律關係提起本件訴訟等語，並聲明：被告應給付原
    告21,447元，及自支付命令送達翌日起至清償日止，按年息
    5%計算之利息。
二、被告則以：伊未曾向原告租用系爭門號，亦未簽署系爭申請
    書等語，並聲明：原告之訴駁回。
三、得心證之理由：
  ㈠原告主張被告前簽署系爭申請書向原告租用系爭門號，迄今
    尚積欠21,447元之電信費未清償之事實，惟為被告所否認，
    並以前詞置辯。是本件所應審究者為：系爭申請書上之申請
    人簽名，是否為被告本人所為？原告請求被告給付21,447元
    電信費，有無理由？茲說明如下：
　⒈按當事人主張有利於己之事實者，就其事實有舉證之責任；
    私文書應由舉證人證其真正。民事訴訟第277 條前段、第35
    7 條前段分別定有明文。又請求履行債務之訴，除被告自認
    原告所主張債權發生原因之事實外，應先由原告就其主張此
    項事實，負舉證之責任，必須證明其為真實後，被告於其抗
    辯事實，始應負證明之責任，此為舉證責任分擔之原則。準
    此，被告既辯稱其從未向原告申辦系爭門號及簽立系爭申請
    書，原告自應就系爭申請書所載被告簽名為真正及被告與原
    告曾成立電信費債務之事實負舉證責任，否則應受不利之判
    決。
　2.經查，本院函請法務部調查局將原告提出記載「巫仕斌」簽
    名筆跡之系爭申請書與被告當庭自書姓名及本院依職權調取
    之彰化○○○○○○○○被告換領國民身分證申請書、本院訊問筆錄
    為筆跡鑑定，經法務部調查局函覆略以：本案因現有資料不
    足，歉難鑑定等語，有該局110 年1 月22日調科貳字第1100
    3116250號函在卷可稽，兩造就此鑑定結果，均表示無意見
    ，原告亦表明已無證據請求調查，自堪認原告就其主張之事
    實，並未盡其舉證之責任，是原告就系爭門號電信費之請求
    ，尚屬無據。
四、綜上所述，原告既無法舉證證明系爭申請書之真正，及被告
    與原告間成立電信費債務之事實，則原告依電信服務契約之
    法律關係，請求被告給付21,447元，及自支付命令送達翌日
    起至清償日止，按年息5%計算之利息，為無理由，應予駁回
    。
五、本件事證已臻明確，兩造其餘攻擊防禦方法及所舉證據，經
    審酌結果，核與本件判決結論均無影響，爰不一一論述，附
    此敘明
六、訴訟費用負擔之依據：依民事訴訟法第78條規定。
中    華    民    國   110    年    3    月     30    日
                  臺灣彰化地方法院北斗簡易庭
                          法  官  楊鑫忠
　　
以上正本係照原本作成。
如對本判決不服，得於送達後20日內以判決違背法令為理由，向
 本院提起上訴狀(須附繕本)。
中    華    民    國   110   年    3   月     30     日
　　                      書記官  張清秀